Minutes et répertoires du notaire Antoine THIRION, 19 mars 1812- 4 janvier 1820 (étude XXXI)
Archives nationales
- Répertoire(s) de Antoine THIRION, 13 février 1812 - 26 septembre 1822; MC/RE/XXXI/10
  - Répertoire. 1812, 13 février - 1822, 26 septembre, 13 février 1812 - 26 septembre 1822; MC/RE/XXXI/10
    - Inventaire après décès: Lorin, Jeanne-Françoise. Heome, François-Michel (épouse). Moulins (rue des), n° 11., 16 août 1819
      inventaire après décès; Moulins (rue des); Lorin, Jeanne-Françoise; Heome, François-Michel
    - Inventaire après décès: Jarry, François. Arbre Sec (rue de l'), n° 22., 19 octobre 1819
      inventaire après décès; Arbre-Sec (rue de l'); Jarry, François
    - Inventaire après décès: Fessart, Pierre. Aulnay (Seine-Saint-Denis)/Savigny., 22 octobre 1819
      inventaire après décès; Aulnay-sous-Bois (Seine-Saint-Denis); Fessart, Pierre
    - Inventaire après décès: Sourdeval, Jacques. Tour (rue de la), n° 9., 28 octobre 1819
      Procès-verbal d'adjudication d'un fonds de maître paveur le 4 décembre 1819, RE/XXXI
      inventaire après décès; Tour (rue de la); Sourdeval, Jacques
    - Inventaire après décès: Joulin, Denis. Basfroi (rue), n° 15., 4 décembre 1819
      inventaire après décès; Basfroi (rue); Joulin, Denis
    - Inventaire après décès: Talbert, Marie-Anne. Alexandre, Jean-Barthélemy (épouse). Richelieu (rue de), n° 48., 24 janvier 1820
      inventaire après décès; Richelieu (rue de); Talbert, Marie-Anne; Alexandre, Jean-Barthélemy
    - Inventaire après décès: Parisot, Marie-Félicité. Simonot, Nicolas (épouse). Rempart (rue du), n° 3., 26 janvier 1820
      21 février 1820, procès-verbal de publication du fonds d'hôtel garni.
      inventaire après décès; Rempart (rue du); Parisot, Marie-Félicité; Simonot, Nicolas
    - Inventaire après décès: Michel, Jeanne-Suzanne-Denise. Piedeleu, Jean-Baptiste (épouse). Pastourelle (rue), n° 32., 15 juillet 1820
      inventaire après décès; Pastourelle (rue); Michel, Jeanne-Suzanne-Denise; Piedeleu, Jean-Baptiste
    - Inventaire après décès: Simon, Marie-Rose. Maitrie, Jean-Louis (épouse). Saint-Lazare (rue), n° 58., 14 août 1820
      inventaire après décès; Saint-Lazare (rue); Simon, Marie-Rose; Maitrie, Jean-Louis
    - Inventaire après décès: Corgeat, Joseph-M. -? de. Notre-Dame des-Victoires (rue), n° 36., 22 août 1820
      inventaire après décès; Notre-Dame-des-Victoires (rue); Corgeat, Joseph-M.-? de
    - Inventaire après décès: Sageret, Anne-Madeleine. Beuselin de Roconval, Alexis (veuve). Bac (rue du), n° 13., 14 septembre 1820
      28 novembre 1821, liquidation de la succession.
      inventaire après décès; Bac (rue du); Sageret, Anne-Madeleine; Beuselin de Roconval, Alexis
    - Inventaire après décès: Navel, Jean-Baptiste-Antoine., 4 octobre 1820
      inventaire après décès; Navel, Jean-Baptiste-Antoine
    - Inventaire après décès: Navary, Jean-Louis. Tabletterie (rue de la), n° 9., 14 novembre 1820
      inventaire après décès; Tabletterie (rue de la); Navary, Jean-Louis
    - Inventaire après décès: Royer, Marie-Anne-Prudence. Gosset, Claude-Alexandre (veuve). Tiron (rue), n° 1., 20 novembre 1820
      inventaire après décès; Tiron (rue); Royer, Marie-Anne-Prudence; Gosset, Claude-Alexandre
    - Inventaire après décès: Rebeillard, Nicolas. Traversière (rue), n° 16., 14 décembre 1820
      inventaire après décès; Traversière (rue); Rebeillard, Nicolas
    - Procès-verbal et inventaire après décès: Lefege, Elisabeth. Marchais, Claude (veuve). Sandrié (passage), n° 38., 18 janvier 1821
      21 août 1822, liquidation de la succession Marchais.
      procès-verbal; inventaire après décès; Sandrié (passage); Lefege, Elisabeth; Marchais, Claude
    - Inventaire après décès: Selon, Jean. Chantre (rue du), n° 16., 22 janvier 1821
      inventaire après décès; Chantre (rue du); Selon, Jean
    - Inventaire après décès: Moszinski, Joachim. Enghien-les-Bains., 26 janvier 1821
      inventaire après décès; Enghien-les-Bains (Val-d'Oise); Moszinski, Joachim
    - Inventaire après décès: Gagnaye, Virginie. Viard, Adrien-Jean-Joseph (épouse). Ferraille (quai de la), n° 2., 16 février 1821
      inventaire après décès; Ferraille (quai de la); Gagnaye, Virginie; Viard, Adrien-Jean-Joseph
    - Inventaire après décès: Simon, Suzanne. Vincent, Jean (veuve). Odéon (rue de l'), n° 35., 19 mars 1821
      inventaire après décès; Odéon (rue de l'); Simon, Suzanne; Vincent, Jean
    - Inventaire après décès: Sigean, Charles. Trinité (passage de la), n° 19., 2 avril 1821
      inventaire après décès; Trinité (passage de la); Sigean, Charles
    - Inventaire après décès: Celle, Antoine. négociant. Montmartre (rue), n° 84., 8 juin 1821
      liquidation de la succession le 22 juin 1830, RE/XXXI/13
      inventaire après décès; Montmartre (rue); Celle, Antoine; négociant
    - Inventaire après décès: Pierron, Anne-Thérèse. Dauxert, Alexis (veuve). Sèvres (rue de), n° 27., 21 juillet 1821
      inventaire après décès; Sèvres (rue de); Pierron, Anne-Thérèse; Dauxert, Alexis
    - Inventaire après décès: Laquiante, Guillaume-Antoine-Bruno. LaRochefoucauld (rue de), n° 14., 17 octobre 1821
      partage de la succession le 2 janvier 1822, RE/XXXI/10
      inventaire après décès; La-Rochefoucauld (rue de); Laquiante, Guillaume-Antoine-Bruno
    - Inventaire après décès: Pigeot, de CARCY-Jean-Baptiste-Louis. Sourdière (rue de la), n° 34., 3 décembre 1821
      inventaire après décès; Pigeot, de CARCY-Jean-Baptiste-Louis
    - Procès-verbal tendant à inventaire après décès: Poulat, François., 27 décembre 1821
      procès-verbal; inventaire après décès; Poulat, François
    - Inventaire après décès: Barbier de Neuville, Jean-Pierre. Madame (rue), n° 8., 12 janvier 1822
      inventaire après décès; Madame (rue); Barbier de Neuville, Jean-Pierre
    - Inventaire après décès: Montpezat, Marquise de ?. Marquise., 31 janvier 1822
      inventaire après décès; Montpezat, Marquise de ?
    - Inventaire après décès: Lepetit, François-Madeleine., 25 février 1822
      inventaire après décès; Lepetit, François-Madeleine
    - Inventaire après décès: Fontenier, Adrien-Joseph. Baron. Favart (rue), n° 12., 8 mars 1822
      inventaire après décès; Favart (rue); Fontenier, Adrien-Joseph (baron)
    - Inventaire après décès: Denizet, Jacques-Anne. Saint-Lazare (rue), n° 20., 2 avril 1822
      procès-verbal tendant à l'adjudication des pratique et clientelle du cabinet d'affaires de M. Denizet le 2 octobre 1822, RE/XXXI/11, procès-verbal concernant la succession le 2 octobre 1828, RE/XXXI/12
      inventaire après décès; Saint-Lazare (rue); Denizet, Jacques-Anne
    - Inventaire après décès: Descot, Pierre. secrétaire de la faculté de médecine. Ecole de Médecine., 3 avril 1822
      liquidation et partage de la succession le 29 mai 1822, RE/XXXI/10
      inventaire après décès; Ecole-de-Médecine (rue de l'); Descot, Pierre; secrétaire
    - Inventaire après décès: Lebaillif, Pierre. Ventadour (rue), n° 5., 22 juin 1822
      inventaire après décès; Ventadour (rue de); Lebaillif, Pierre
    - Inventaire après décès: Bernard, Jean. Echelle (rue de l'), n° 4., 3 juillet 1822
      23 avril 1823, liquidation de la succession, RE/XXXI/11.
      inventaire après décès; liquidation; partage; Echelle (rue de l'); Bernard, Jean
    - Inventaire après décès: Naude, Marie-Antoinette-Victoire. Croix des-Petits-Champs (rue), n° 9., 12 août 1822
      procès-verbal tendant à l'adjudication d'un fonds d'hôtel garni dit hôtel de Nantes à Fleury le 21 octobre 1822, partage de la succession le 19 décembre 1822, RE/XXXI/11
      inventaire après décès; Croix-des-Petits-Champs (rue); Naude, Marie-Antoinette-Victoire
    - Inventaire après décès: Ozil, Jean-Antoine-Marie. Harpe (rue de la), n° 24., 30 août 1822
      inventaire après décès; Harpe (rue de la); Ozil, Jean-Antoine-Marie
    - Inventaire après décès: Nau, Marie-Claude-Adélaïde. Berranger, Louis-Augustin (épouse). Batignolles (Les)., 30 août 1822
      inventaire après décès; Clichy (ancienne commune); Batignolles (quartier); Nau, Marie Claude Adélaïde; Berranger, Louis Augustin